【裁判字號】    97,易,734
【裁判日期】    970821
【裁判案由】    竊盜
【裁判全文】
臺灣屏東地方法院刑事判決               97年度易字第734號
公  訴  人  臺灣屏東地方法院檢察署檢察官
被      告  乙○○
                    （現於臺灣屏東看守所羈押中）
上列被告因竊盜案件，經檢察官提起公訴（97年度偵字第4903號
），被告於本院準備程序中就被訴事實為有罪之陳述，本院裁定
改依簡式審判程序審理，判決如下：
    主  文
乙○○竊盜，累犯，處有期徒刑拾月。
    事  實
一、乙○○前因竊盜案件，經臺灣高等法院高雄分院及臺灣高雄
    地方法院分別於民國94年8 月17日、95年2 月6 日以94年度
    上易字第394 號及94年度簡字第7669號判處有期徒刑1 年、
    3 月確定，2 罪接續執行，於96年2 月19日縮刑期滿執行完
    畢。詎其仍不知悔改，復基於意圖為自己不法所有之犯意，
    於97年7 月16日10時許，在屏東縣里港鄉○○段第678-6 地
    號土地上之鐵皮屋外面空地上，持當地石塊將連接之水管敲
    破後，徒手竊取甲○○所有之抽水馬達1 個，得手後，留在
    身旁伺機變賣。嗣於97年7 月22日10時許，乙○○載運上開
    抽水馬達欲變賣而行經屏東縣里港鄉里港大橋時，因行跡可
    疑，為警攔檢而查獲，並扣得上開抽水馬達1 個（已由甲○
    ○領回）。
二、案經屏東縣警察局里港分局報告臺灣屏東地方法院檢察署檢
    察官偵查起訴。
    理  由
壹、程序方面
一、按「除簡式審判程式、簡易程式及第三百七十六條第一款、
    第二款所列之罪之案件外，第一審應行合議審判。」此刑事
    訴訟法第284 條之1 定有明文。又本件檢察官起訴被告所犯
    係刑法第320 條第1 項之竊盜罪，屬於刑事訴訟法第376 條
    第2 款所定之罪，是依上開規定，即由本院獨任進行審判程
    序。
二、被告乙○○所為係犯死刑、無期徒刑、最輕本刑為3 年以上
    有期徒刑以外之罪，其於準備程序中就被訴事實為有罪之陳
    述，經法官告知簡式審判程序之旨，並聽取公訴人、被告之
    意見後，本院依刑事訴訟法第273 條之1 第1 項規定，裁定
    進行簡式審判程序。又簡式審判程序之證據調查，依刑事訴
    訟法第273 條之2 規定，不受同法第159 條第1 項審判外陳
    述排除之限制，再被告對於卷內之各項證據，亦不爭執證據
    能力，故卷內所列之各項證據，自得作為證據，先予敘明
貳、實體部分
一、上開犯罪事實，業據被告於本院審理時坦承不諱，核與證人
    甲○○於警詢中證述之情節相符，並有贓物認領保管單1 紙
    、照片4 張附卷可稽，被告之自白核與事實相符，應可採信
    。本件事證明確，被告犯行，洵堪認定。
二、核被告所為，係犯刑法第320 條第1 項之竊盜罪。又被告前
    因竊盜案件，經臺灣高等法院高雄分院及臺灣高雄地方法院
    分別於94年8 月17日、95年2 月6 日以94年度上易字第394
    號及94年度簡字第7669號判處有期徒刑1 年、3 月確定，2
    罪接續執行，於96年2 月19日縮刑期滿執行完畢一情，有臺
    灣屏東地方法院檢察署刑案資料查註紀錄表、臺灣高等法院
    被告前案紀錄表各1 份在卷可按，其於有期徒刑執行完畢後
    5 年以內故意再犯本件有期徒刑以上之罪，為累犯，應依刑
    法第47條第1 項規定加重其刑。爰審酌被告之素行不佳，有
    上開前案紀錄表可參，其正值青壯年，竟為圖不勞而獲而犯
    罪，實屬不該，惟其犯罪之手段尚屬平和，竊取之物價值非
    鉅，且犯後坦承犯行，態度良好等一切情狀，量處如主文所
    示之刑。至於檢察官另聲請對被告宣告強制工作乙節，本院
    認為被告雖有竊盜前科，惟其所犯竊盜罪之時間間隔非短，
    尚與有犯罪習慣者，於一年內或數月內多次犯竊盜罪有別，
    故不為強制工作之宣告，附此敘明。
據上論斷，應依刑事訴訟法第284 條之1 、第273 條之1 第1 項
第299 條第1 項前段，刑法第320 條第1 項、第47條第1 項，判
決如主文。
本案經檢察官陳俊宏到庭執行職務。
中    華    民    國    97    年    8     月    21    日
                  刑事第三庭    法  官  黃聖涵
以上正本證明與原本無異。
如不服本判決應於收受本判決送達後10日內向本院提出上訴書狀
，其未敘述上訴理由者，並得於提起上訴後10日內向本院補提理
由書狀（均須按他造當事人之人數附繕本）「切勿逕送上級法院
」
中    華    民    國    97    年    8     月    21    日
                                書記官  郭松菊
附錄本案論罪科刑法條：
中華民國刑法第320條
（普通竊盜罪、竊佔罪）
意圖為自己或第三人不法之所有，而竊取他人之動產者，為竊盜
罪，處5 年以下有期徒刑、拘役或5 百元以下罰金。
意圖為自己或第三人不法之利益，而竊佔他人之不動產者，依前
項之規定處斷。
前二項之未遂犯罰之。


司法院資訊處製作；財團法人民間司法改革基金會備份。
